臺灣高雄地方法院民事判決　　　　　　　 100年度親字第38號
原　　　告　宋雅莉
被　　　告　宋黃金華
上當事人間確認親子關係不存在事件，本院於民國100 年5月5日
言詞辯論終結，判決如下：
    主  文
確認原告與被告間之親子關係不存在。
訴訟費用由被告負擔。
    事實及理由
一、本件原告起訴主張：原告並非被告所親生，原告之生母廖紋
    儀於民國61年1月30日生下原告，因廖紋儀為原告生父宋中
    和之二房, 無法律上之名份,而被告為宋中和之配偶,因此仍
    以被告為生母之名義辦理原告出生登記，故原告並非被告之
    親生子女，為此爰依法提起確認親子關係不存在之訴等語，
    並聲明：確認原告與被告間之親子關係不存在。
二、被告則以：對原告主張沒意見，是原告的生母及我先生自己
    去報戶口的, 我並不清楚,我知道我先生有二房,但有生幾個
    小孩我不知道，對原告所提親子鑑定報告沒意見等語，資為
    陳述。
三、按民法第1063條第1 項之婚生子女否認之訴，規定妻在婚姻
    關係存續中受胎而生之子女，推定為夫之婚生子女，係以該
    子女由妻分娩為前提。倘妻並無分娩之事實，僅於戶籍資料
    上登載為該夫妻之婚生子女，則權利義務受影響之第三人提
    起確認該親子關係不存在之訴，應屬民事訴訟法第247 條之
    一般確認訴訟，而非民法第1063條之婚生子女否認之訴，並
    無民事訴訟法第590 條第1 項、第2 項規定之適用，有即受
    確認判決之法律上利益之人，不論何時均得提起，最高法院
    90年度台上字第1975號、91年度台上字第1873號判決意旨已
    有明示。本件原告起訴主張被告並非其生母，但原告戶籍資
    料上卻登載為被告所生之女，致依戶籍登記有誤認原告與被
    告間有親子法律關係之虞，因認原告提起本件確認親子關係
    不存在訴訟，係一般民事訴訟法之確認訴訟，且有受確認判
    決之法律上利益，於法並無不合，合先敘明。
四、原告主張之事實, 業據其提出戶籍謄本及柯滄銘婦產科診斷
    證明書為證,其上記載廖紋儀及宋雅二人於100年3月7日接受
    親緣DNA鑑定, 結果顯示廖紋儀為宋雅莉之母的機率為
    99.992422%, 復為被告所不爭執。準此，堪認原告主張並非
    由被告分娩所生，兩造間無親子關係為真實。
五、綜上，本件兩造雖經戶籍登記為母子，惟原告實非被告分娩
    所生，則被告與原告間母、女親子關係應不存在。從而，原
    告訴請確認原告與被告間之親子關係不存在，洵屬有據，應
    予准許。
六、據上論結，依民事訴訟法第78條，判決如主文。
中    華    民    國   100    年    5     月    17    日
                  家事法庭  法  官 吳宏榮
上正本證明與原本無異。
如不服本判決，應於送達後20日內，向本院提出上訴狀並表明上
訴理由，如於本判決宣示後送達前提起上訴者，應於判決送達後
10日內補提上訴理由書（須附繕本）。
中    華    民    國   100    年    5     月    17    日
                            書記官 林佑盈